臺灣桃園地方法院刑事裁定
111年度聲更一字第6號
聲  請  人  臺灣桃園地方檢察署檢察官
受  刑  人  楊家奇



上列聲請人因受刑人數罪併罰有二裁判以上，聲請定其應執行之
刑（110 年度執聲字第2583號），經本院以110 年度聲字第3680
號裁定後，聲請人及受刑人不服提起抗告，復經臺灣高等法院以
111 年度抗字第38號裁定撤銷原裁定發回本院，本院更行裁定如
下：
    主  文
楊家奇犯如附表所示各罪所處之刑，應執行有期徒刑拾貳年陸月
。
    理  由
一、聲請意旨略以：受刑人楊家奇因竊盜等案件，先後經判決如
    附表所示之罪、刑確定，經受刑人請求定其應執行之刑，爰
    依刑事訴訟法第477 條第1 項聲請裁定等語。
二、裁判確定前犯數罪者，併合處罰之。但有下列情形之一者，
    不在此限：一、得易科罰金之罪與不得易科罰金之罪。二、
    得易科罰金之罪與不得易服社會勞動之罪。三、得易服社會
    勞動之罪與不得易科罰金之罪。四、得易服社會勞動之罪與
    不得易服社會勞動之罪。前項但書情形，受刑人請求檢察官
    聲請定應執行刑者，依第51條規定定之；數罪併罰，有二裁
    判以上者，依刑法第51條之規定，定其應執行之刑；數罪併
    罰，宣告多數有期徒刑者，於各刑中之最長期以上，各刑合
    併之刑期以下，定其刑期，但不得逾30年，刑法第50條、第
    53條、第51條第5 款分別定有明文。
三、經查，受刑人因毒品危害防制條例、竊盜等案件，經臺灣臺
    北地方法院、臺灣新北地方法院、臺灣宜蘭地方法院、臺灣
    新竹地方法院、臺灣臺南地方法院、臺灣士林地方法院、臺
    灣臺東地方法院、本院判處如附表所示之罪、刑確定，有臺
    灣高等法院被告前案紀錄表、附表所示之各刑事判決可稽。
    本院審核受刑人所犯如附表編號2 至26所示之罪，均係於附
    表編號1 所示之判決確定日期（民國109 年4 月9 日）前為
    之，且本院為最後事實審法院，本件係聲請人依受刑人之請
    求而提出聲請，有臺灣桃園地方檢察署依102 年1 月23日修
    正之刑法第50條調查受刑人是否聲請定應執行刑調查表附卷
    為憑，是認聲請人之聲請為正當，應予准許。爰考量受刑人
    如附表編號1 、5 、22所示各罪，均為施用第二級毒品，屬
    戕害自己身心健康之犯罪；編號3（共4 罪）竊取機車、洗
    衣店兌幣機內現金；編號4（共2 罪）竊取機車、洗衣店兌
    幣機內現金；編號6 竊取機車；編號7 竊取福袋、現金；編
    號8 攜帶螺絲起子竊取超市兌幣機內現金；編號9 、10（共
    4 罪）竊取機車、攜帶鐵剪、螺絲起子竊取洗衣店兌幣機內
    現金；編號11、12（共20罪）攜帶油壓剪或一字起子等竊取
    置物櫃錢箱、洗衣店兌幣機內現金，徒手竊取機車、現金、
    娃娃機內商品，及竊取洗衣店兌幣機內現金未遂；編號13、
    14（共11罪）竊取機車、洗衣店兌幣機、販賣機盒內現金及
    娃娃屋兌幣機內現金，暨竊取娃娃機錢箱內財物未遂；編號
    15（共3 罪）徒手竊取現金、機車，攜帶油壓剪、螺絲起子
    竊取洗衣機兌幣機未遂；編號16竊取機車；編號17（共3 罪
    ）竊取洗衣店兌幣機內現金、機車；編號18竊取自動加水機
    投幣箱內現金；編號19（共3 罪）竊取洗衣店零錢箱、兌幣
    機內現金、機車；編號20、21（共12罪）竊取選物販賣店、
    洗衣店、娃娃機店兌幣機內現金、機車，竊取洗衣店兌幣機
    未遂，攜帶破壞剪竊取娃娃屋內現金；編號23（共3 罪）竊
    取洗衣店兌幣機未遂、竊取機車、洗衣店兌幣機內現金；編
    號24、25（共8 罪）竊取機車、娃娃機店兌幣機內現金未遂
    、竊取娃娃機店、洗衣店兌幣機內現金、機車、攜帶金屬剪
    、螺絲起子、T型螺絲起子、金屬鑿子竊取停車場繳費機內
    現金；編號26竊取洗衣店兌幣機及販賣機內現金等物，可見
    受刑人所犯上開各罪犯罪情節雷同，犯罪時間相近（108 年
    10月14日至109 年2 月17日），且除附表編號8 、10、11、
    13、20、25外，均係判處6 月以下得易科罰金有期徒刑，亦
    非侵害不可回復性之個人法益之犯罪。衡酌前揭竊盜各罪，
    侵害法益之同質性甚高、法益侵害之加重效應應予遞減，並
    考量如附表編號1 至2 所示之罪業經臺灣臺北地方法院以10
    9 年度聲字第1387裁定合併定應執行之刑；編號3 、4 、9 
    、10、11、12、14、15、17、19、20、21、23、24、25所示
    各罪，原判決合併定應執行之刑時，刑度上已有相當程度之
    扣減，以及如附表所示各刑之外部限制、各罪之法律目的、
    受刑人違反之嚴重性及貫徹刑法量刑公平正義理念之內部限
    制等情，定如主文所示之應執行刑。
四、依刑事訴訟法第477 條第1 項，刑法第50條第2 項、第53條
    、第51條第5 款，裁定如主文。
中    華    民    國     111    年    5    月    18   日
                  刑事第十二庭     法  官  林姿秀
以上正本證明與原本無異。
如不服本裁定，應於裁定送達後5 日內向本院提出抗告狀。
     　　　　　　　　　　　　　　　書記官　羅鎰祥　　　
中　　華　　民　　國　　111 　年　　5 　　月　　18　　日
附表：
編  號             1            2            3 案  由  施用毒品 竊盜 竊盜 宣告刑  有期徒刑3月 有期徒刑3月 有期徒刑2月（共4罪） 犯罪 日期  109/1/20 108/11/9～11/10  108/12/14、12/17、 12/28 偵 查 機關 臺灣臺北地方檢察署 臺灣臺北地方檢察署 臺灣臺北地方檢察署  案號 109年度毒偵字第425號 109年度偵字第422號 109年度偵字第5679號等 最後事實審 法院 臺灣臺北地方法院 臺灣臺北地方法院 臺灣臺北地方法院  案號 109年度審易字第541號 109年度審簡字第644號 109年度審簡字第1015號  判決日期 109/4/9 109/3/31 109/5/29 確定判決 法院 臺灣臺北地方法院 臺灣臺北地方法院 臺灣臺北地方法院  案號 109年度審易字第541號 109年度審簡字第644號 109年度審簡字第1015號  確定日期 109/4/9 109/5/6 109/7/9 備  註  ①編號1至2所示之罪，業經臺灣臺北地方法院以109年度聲字第1387號裁定，定應執行有期徒刑5月。 ②編號3所示之罪，業經臺灣臺北地方法院以109年度審簡字第1015號判決，定應執行有期徒刑7月。   

編  號             4           5            6 案  由  竊盜 施用毒品 竊盜 宣告刑  有期徒刑3月（共2罪） 有期徒刑3月 有期徒刑3月 犯罪 日期  108/12/22 109/2/7 108/11/21 偵 查 機關 臺灣新北地方檢察署 臺灣宜蘭地方檢察署 臺灣臺北地方檢察署  案號 109年度偵字第1366號 109年度毒偵字第116號 109年度偵字第9813號 最後事實審 法院 臺灣新北地方法院 臺灣宜蘭地方法院 臺灣臺北地方法院  案號 109年度簡字第813號 109年度簡字第312號 109年度審簡字第1287號  判決日期 109/5/7 109/5/27 109/6/30 確定判決 法院 臺灣新北地方法院 臺灣宜蘭地方法院 臺灣臺北地方法院  案號 109年度簡字第813號 109年度簡字第312號 109年度審簡字第1287號  確定日期 109/6/16 109/7/8 109/8/4 備   註  編號4所示之罪，業經臺灣新北地方法院以109年度簡字第813號判決，定應執行有期徒刑4月。   

編  號             7            8            9 案  由  竊盜 竊盜 竊盜 宣告刑  有期徒刑2月 有期徒刑7月 有期徒刑3月（共2罪） 犯罪 日期  109/1/14 108/12/28 108/12/12、10/14  偵 查 機關 臺灣臺北地方檢察署 臺灣新北地方檢察署 臺灣新北地方檢察署  案號 109年度偵字第8212號 109年度偵字第12339號 109年度偵字第1505號等 最後事實審 法院 臺灣臺北地方法院 臺灣新北地方法院 臺灣新北地方法院  案號 109年度審簡字第1229號 109年度審易字第1131號 109年度審易字第1053號  判決日期 109/6/20 109/6/23 109/6/24 確定判決 法院 臺灣臺北地方法院 臺灣新北地方法院 臺灣新北地方法院  案號 109年度審簡字第1229號 109年度審易字第1131號 109年度審易字第1053號  確定日期 109/8/4 109/7/29 109/7/29 備   註  編號9所示之罪，業經臺灣新北地方法院以109年度審易字第1053號判決，定應執行有期徒刑5月。   

編  號             10            11            12 案  由  竊盜 竊盜 竊盜 宣告刑  有期徒刑7月（共2罪） 有期徒刑7月（共3罪） 有期徒刑3月（共5罪） 有期徒刑4月（共12罪） 犯罪 日期  108/12/12、10/14  108/10/18、10/31、 11/9 109/1/30、2/2、 2/17、2/10、2/14 偵 查 機關 臺灣新北地方檢察署 臺灣新竹地方檢察署 臺灣新竹地方檢察署  案號 109年度偵字第1505號等 109年度偵字第2068號等 109年度偵字第2068號等 最後事實審 法院 臺灣新北地方法院 臺灣新竹地方法院 臺灣新竹地方法院  案號 109年度審易字第1053號 109年度易字第251、 405號 109年度易字第251、 405號  判決日期 109/6/24 109/8/14 109/8/14 確定判決 法院 臺灣新北地方法院 臺灣新竹地方法院 臺灣新竹地方法院  案號 109年度審易字第1053號 109年度易字第251、 405號 109年度易字第251、 405號  確定日期 109/7/29 109/10/13 109/10/13 備   註  ①編號10所示之罪，業經臺灣新北地方法院以109年度審易字第1053號判決，定應執行有期徒刑10月確定。 ②編號11所示之罪，業經臺灣新竹地方法院以109年度易字第251、405號判決，定應執行有期徒刑1年確定。 ③編號12所示之罪，業經臺灣新竹地方法院以109年度易字第251、405號判決，定應執行有期徒刑3年。   

編  號             13            14            15 案  由  竊盜 竊盜 竊盜 宣告刑  有期徒刑10月 有期徒刑3月、 有期徒刑4月（共4罪） 有期徒刑6月（共5罪） 有期徒刑5月（共2罪） 有期徒刑4月 犯罪 日期  109/1/15 109/1/15、1/18、1/19  108/11/2、109/1/1  偵 查 機關 臺灣臺南地方檢察署 臺灣臺南地方檢察署 臺灣士林地方檢察署  案號 109年度偵字第3201號等 109年度偵字第3201號等 109年度偵字第5353號等 最後事實審 法院 臺灣臺南地方法院 臺灣臺南地方法院 臺灣士林地方法院  案號 109年度易字第687號 109年度易字第687號 109年度審易字第997號  判決日期 109/8/11 109/8/11 109/8/6 確定判決 法院 臺灣臺南地方法院 臺灣臺南地方法院 臺灣士林地方法院  案號 109年度易字第687號 109年度易字第687號 109年度審易字第997號  確定日期 109/9/15 109/9/15 109/9/8 備   註  ①編號14所示之罪，業經臺灣臺南地方法院以109年度易字第687號號判決，定應執行有期徒刑2年。 ②編號15所示之罪，業經臺灣士林地方法院以109年度審易字第997號判決，定應執行有期徒刑1年。   

編  號             16            17            18 案  由  竊盜 竊盜 竊盜 宣告刑  有期徒刑4月 有期徒刑2月（共2罪） 有期徒刑3月 有期徒刑3月  犯罪 日期  109/2/2 108/12/30、109/1/18 108/12/22 偵 查 機關 臺灣新竹地方檢察署 臺灣新北地方檢察署 臺灣新北地方檢察署  案號 109年度偵字第6727號 109年度偵字第23068號等 109年度偵字第17216號 最後事實審 法院 臺灣新竹地方法院 臺灣新北地方法院 臺灣新北地方法院  案號 109年度竹簡字第884號 109年度審簡字第900號 109年度審簡字第868號  判決日期 109/10/30 109/10/28 109/10/28 確定判決 法院 臺灣新竹地方法院 臺灣新北地方法院 臺灣新北地方法院  案號 109年度竹簡字第884號 109年度審簡字第900號 109年度審簡字第868號  確定日期 109/12/4 109/12/16 109/12/16 備   註  編號17所示之罪，業經臺灣新北地方法院以109年度審簡字第900號判決，定應執行有期徒刑5月。   

編  號             19            20            21 案  由  竊盜 竊盜 竊盜 宣告刑  有期徒刑4月（共2罪） 有期徒刑3月 有期徒刑8月（共6罪）  有期徒刑3月 有期徒刑4月（共5罪） 犯罪 日期  108/12/28、109/1/26 109/2/5、2/6、2/7 109/2/2、2/4、2/5  偵 查 機關 臺灣新北地方檢察署 臺灣新北地方檢察署 臺灣新北地方檢察署  案號 109年度偵字第15405號等 109年度偵字第16546號等 109年度偵字第16546號等 最後事實審 法院 臺灣新北地方法院 臺灣新北地方法院 臺灣新北地方法院  案號 109年度審易字第1951號 109年度審易字第1859號 109年度審易字第1859號  判決日期 109/10/19 109/10/19 109/10/19 確定判決 法院 臺灣新北地方法院 臺灣新北地方法院 臺灣新北地方法院  案號 109年度審易字第1951號 109年度審易字第1859號 109年度審易字第1859號  確定日期 109/12/2 109/12/2 109/12/2 備   註  ①編號19所示之罪，業經臺灣新北地方法院以109年度審易字第1951號判決，定應執行有期徒刑9月。 ②編號20所示之罪，業經臺灣新北地方法院以109年度審易字第1859號判決，定應執行有期徒刑1年8月確定。 ③編號21所示之罪，業經臺灣新北地方法院以109年度審易字第1859號判決，定應執行有期徒刑1年確定。   

編  號             22            23            24 案  由  施用毒品 竊盜 竊盜 宣告刑  有期徒刑4月（共2罪）  有期徒刑3月 有期徒刑4月（共4罪）  有期徒刑3月（共2罪） 有期徒刑4月（共2罪） 有期徒刑5月 犯罪 日期  109/2/16 109/2/5、2/7  109/2/15 偵 查 機關 臺灣新竹地方檢察署 臺灣新北地方檢察署 臺灣臺東地方檢察署  案號 109年度偵字第266號 109年度偵字第26078號等 109年度偵字第1525號 最後事實審 法院 臺灣新竹地方法院 臺灣新北地方法院 臺灣臺東地方法院  案號 109年度竹北簡字第225號 109年度審易第2363號 110年度易字第78號  判決日期 109/6/1 109/12/4 110/5/5 確定判決 法院 臺灣新竹地方法院 臺灣新北地方法院 臺灣臺東地方法院  案號 109年度竹北簡字第225號 109年度審易第2363號 110年度易字第78號  確定日期 109/12/21 110/1/13 110/6/3 備   註  ①編號23所示之罪，業經臺灣新北地方法院以109年度審易字第2363號判決定應執行有期徒刑10月。 ②編號24所示之罪，業經臺灣臺東地方法院以110年度易字第78號判決定應執行有期徒刑8月。   

編  號             25            26        （以下空白） 案  由  竊盜 竊盜  宣告刑  有期徒刑8月（共2罪） 有期徒刑9月 有期徒刑3月   犯罪 日期  109/2/15 109/1/26  偵 查 機關 臺灣臺東地方檢察署 臺灣桃園地方檢察署   案號 109年度偵字第1525號 110年度偵字第1369號  最後事實審 法院 臺灣臺東地方法院 臺灣桃園地方法院   案號 109年度易字第78號 110年度審簡字第402號   判決日期 110/5/5 110/8/27  確定判決 法院 臺灣臺東地方法院 臺灣桃園地方法院   案號 109年度易字第78號 110年度審簡字第402號   確定日期 110/6/3 110/9/29  備   註  編號25所示之罪，業經臺灣臺東地方法院以109年度易字第78號判決定應執行有期徒刑10月確定。